# 求助陈版主，软件企业项目补贴

提问人：zjsshine 时间：2012-09-28 17:45:44
陈版您好！我公司为软件公司，一项目申请了＂核高基＂，项目开始于 2010 年 1 月 1 日，历时三年，预计 2012 年末结束，成本费用每年发生，计入相关科目，但是政府补贴款一直未收到，直至 2012 年内收到 100 万，合同总补贴 3000 万，且在 2012 年收到款项时收到补贴通知书，通知书内确认余款 2900 万元将于年内支付。
我公司能否在 2010 年及 2011 年内根据预计收到的补贴款分期预提？还是只能按照政府补助准则处理？
谢谢！

回答人：chenyiwei
在目前准则规定的框架下，由于该类补助不属于按照实际完成工作量和定额标准计算的补助，因此只能按照收付实现制原则进行确认和计量。